【裁判字號】    97,簡上,284
【裁判日期】    980218
【裁判案由】    給付票款
【裁判全文】
臺灣板橋地方法院民事判決             97年度簡上字第284號
上  訴  人  乙○○
被上訴人    陸弘股份有限公司
法定代理人  甲○○
訴訟代理人  楊肅欣律師
上列當事人間請求給付票款事件，上訴人對於中華民國97年10月
31日本院板橋簡易庭板簡字第2380號第一審判決提起上訴，上訴
人並聲明返還因假執行所為給付，經本院於98年2 月4 日言詞辯
論終結，判決如下：
    主  文
原判決廢棄。
被上訴人在第一審簡易之訴駁回。
被上訴人應給付上訴人新台幣壹拾陸萬捌仟伍佰貳拾肆元。
第一、二審及上訴人聲明返還因假執行所為給付之訴之訴訟費用
均由被上訴人負擔。
    事實及理由
一、被上訴人主張：其執有上訴人簽發發票日民國97年5 月31日
    、票面金額為新臺幣（下同）27萬元之支票乙紙，詎於97年
    6 月2 日為付款之提示而遭退票，爰依票據之法律關係，請
    求上訴人給付27萬元及自支付命令送達上訴人翌日起至清償
    日止按年息百分之五計算之利息等語。
二、上訴人則以：系爭支票經伊簽發交予訴外人許耀宗，因許耀
    宗將系爭支票遺失，業經許耀宗聲請公示催告及除權判決，
    宣告系爭支票無效，許耀宗本於除權判決已向付款人領走27
    萬元，被上訴人不得再持系爭支票對上訴人請求給付票款等
    語置辯。
三、原審判決上訴人應給付被上訴人27萬元及自97年7 月5 日起
    至清償日止按年息百分之五計算之利息，並依職權宣告假執
    行，上訴人提起上訴，聲明為：(一)原判決廢棄，(二)被上訴人
    在第一審簡易之訴駁回。被上訴人則聲明：上訴駁回。又被
    上訴人持原審判決對上訴人實施假執行，並依本院97年12月
    26日板院輔97年執水字第104112號執行命令受償168524元，
    上訴人依民事訴訟法第395 條第2 項之規定，請求被上訴人
    返還上訴人因假執行所受領之168524元。被上訴人聲明：駁
    回上訴人之請求。
四、查系爭支票係上訴人所簽發交予訴外人許耀宗，許耀宗於97
    年5 月6 日遺失，向本院聲請公示催告，經本院97年度催字
    第903 號准予公示催告，並於97年10月31日經本院97年度除
    字第1172號除權判決宣告系爭支票無效，此業據本院調取前
    揭公示催告及除權判決卷宗查明無誤。嗣許耀宗於97年11月
    5 日持除權判決向付款人即臺灣新光商業銀行新埔分行領走
    27萬元等情，亦有該分行98年1 月7 日新光銀新埔字第9800
    03號函附卷可稽。被上訴人雖稱其係自訴外人黃國峰合法受
    讓取得系爭支票權利，惟除權判決足生失權之效果，被上訴
    人未於公示催告所定期間內申報權利，系爭支票既經本院以
    除權判決宣告無效，被上訴人即不得本於系爭支票行使權利
    ，是被上訴人於除權判決後請求上訴人給付票款，為無理由
    ，應予駁回。原審判命上訴人給付27萬元及法定遲延利息，
    並依職權為假執行之宣告，自有未洽。上訴意旨指摘原判決
    不當，求予廢棄改判，為有理由，自應由本院予以廢棄改判
    ，如主文第2 項所示。
五、按假執行之宣告，因就本案判決或該宣告有廢棄或變更之判
    決，自該判決宣示時起，於其廢棄或變更之範圍內，失其效
    力。法院廢棄或變更宣告假執行之本案判決者，應依被告之
    聲明，將其因假執行或因免假執行所為給付及所受損害，於
    判決內命原告返還及賠償，被告未聲明者，應告以得為聲明
    ，民事訴訟法第395 條定有明文。查本件原審判命上訴人給
    付27萬元及法定遲延利息，並依職權為假執行之宣告，被上
    訴人持原審判決對上訴人實施假執行，並依本院97年12月26
    日板院輔97年執水字第104112號執行命令受償168524元等情
    ，有上訴人提出前揭執行命令足憑，且為被上訴人所是認。
    原審判決既經本院全部廢棄，則假執行之宣告亦失其效力，
    揆諸上開規定，被上訴人應返還因假執行所受領之168524元
    予上訴人。上訴人請求被上訴人如數給付，洵屬有據，應予
    准許。
六、據上論結，本件上訴及聲明返還因假執行所為給付之訴均有
    理由，依民事訴訟法第436 條之1 第3 項、第450 條、第
    395 條第2 項、第78條，判決如主文。
中    華    民    國    98    年    2     月    18    日
                                審判長法  官  朱耀平
                                      法  官  張紫能
                                      法  官  陳映如
不得上訴
中    華    民    國    98    年    2     月    18    日
                                      書記官  李錦輝


司法院資訊處製作；財團法人民間司法改革基金會備份。
